# 请教该租赁合同收入如何确认?

提问人：biedou 时间：2010-07-30 17:06:46
出租人与承租人签定租赁协议，约定租赁期限为 2010 年 1 月 1 日至 2014 年 12 月 31 日， 5 年，其中，前两年租金为 240 万元，后三年租金固定 360 万元，另根据承租人的收入按5%提成，合同同时约定 2010 年 1 月 1 日至 5 月 30 日为装修期，免租金。请问该合同下，出租人的收入如何确认？

回答人：chenyiwei
需要确定：（ 1 ）该租赁是否为不可撤销租赁（准则中对此有定义，是指只在以下一种或数种情况下才可撤销的租赁：①发生某些很少会出现的或有事项；②经出租人同意；③承租人与原出租人就同一资产或同类资产签订了新的租赁合同；④承租人支付了一笔足够大的额外款项。）？（ 2 ）租约中的租金调整条款能否使实际租金水平与当时的市场租金水平大致保持一致？ 本问题的难点在于如何合理确定激励措施（免租期）和期后市场租金正常上涨的预期这两个因素对租金确定的影响程度。如果不能合理确定两者各自的定量影响程度的，应当把整个不可撤销租赁期内的租金总额在整个不可撤销租赁期内按直线法分摊；如果可以定量划分的（但估计在实务中这种可能性多数只是停留在理论上），则可以根据当前的市场租金水平对免租期内的租金进行模拟调整（相应调整以后各年度／期间的租金额）之后，按调整后的年租金确认为各年度的收入。 或有租金总是在发生时计入收入处理。

回答人：chenyiwei
回复 报纸 biedou 的帖子大致可以这样处理。或有租金在实际发生时确认。

回答人：chenyiwei
回复 8 楼 biedou 的帖子经营租赁的租金是根据占用资产的时间为基础计算的，不占用资产也就无所谓租金。所以，在租赁开始日或者租赁期开始日，承租人并不承担支付未来期间全部租金的现时义务，不能将以后期间的租金确认为当前的负债，也就不存在折现的问题。